---
title: "The History of Baseball"
author: "陳秋婷、楊曜誠、周明甫、吳恒毅"
date: "2016年6月19日"
output: html_document
---

# The History of Baseball

> Source: [https://www.kaggle.com/kaggle/the-history-of-baseball](https://www.kaggle.com/kaggle/the-history-of-baseball)

We have more ideas for analysis than games in a season, but here are a few we’d really love to see:

```{r setup, include=FALSE}
if (!require("data.table")) {
  install.packages("data.table", repos="http://cran.rstudio.com/")
}

if (!require("DT")) {
  install.packages("DT", repos="http://cran.rstudio.com/")
}
```

首先定義打擊率公式。

```{r}
batting_rate <- function(h, ab) ifelse(ab == 0, 0, h / ab)
```

## 1. Is there a most error-prone position? (吳恒毅)

> 在棒球中有一個失誤率最高的守備位置嗎?

### 分析

輸入資料，根據 `README`，守備位置與失誤率的資料放在 `fielding.csv`。

```{r}
fieldings.raw <- read.csv("raw/fielding.csv")
```

使用 `data.table` 依據 **守備位置** (`pos`, position) 分組，計算平均失誤率。

```{r}
library(data.table)
fieldings.table <- data.table(fieldings.raw)
fieldings.aggregated <- fieldings.table[, mean(e, na.rm=TRUE), by=pos]
names(fieldings.aggregated) <- c("position", "error_rate_mean")
```

輸出資料。

```{r}
library(DT)
DT::datatable(fieldings.aggregated)
```

### 結論

1. 位置 **`r fieldings.aggregated$position[1]`** 平均有最高的失誤率。
2. DH 是 **指定打擊**，不記錄失誤率，因此分析結果會顯示 **NA**。

## 2. When do players at different positions peak? (吳恒毅)

> 各個不同位置的球員的巔峰期分別在什麼時候?

分成 **投手** 跟 **打擊者**。在開始之前先整理選手的資料表 `raw/player.csv` 方便之後取得 **選手** (`player_id`) 與 **出生年** (`birth_year`)。

```{r}
players.raw <- read.csv("raw/player.csv")
players.table <- data.table(data.frame(players.raw$player_id, players.raw$birth_year))
names(players.table) <- c("player_id", "birth_year")
setkey(players.table, player_id)
```

### 投手

#### 分析

選取 `raw/pitching.csv`，以 **選手** (`player_id`) 為分群依據，篩選選手生涯 **ERA 最低** 的年份。

```{r}
pitchings.raw <- read.csv("raw/pitching.csv")

pitchings.year_player_id_era <- data.table(data.frame(pitchings.raw$year, pitchings.raw$player_id, pitchings.raw$era))
names(pitchings.year_player_id_era) <- c("year", "player_id", "era")

pitchings.player_min_era <- pitchings.year_player_id_era[, .SD[which.min(era)], by=player_id]
setkey(pitchings.player_min_era, player_id)
```

合併 `pitchings.player_min_era` 與 `players.table` 兩張表。

```{r}
pitchings.with_birth_year <- merge(players.table, pitchings.player_min_era)
pitchings.with_age <- pitchings.with_birth_year[, age := year - birth_year]
```

計算選手在巔峰年時的年齡。

```{r}
mean(pitchings.with_age$age, na.rm=TRUE)
```

#### 結論

以投手而言，選手的巔峰年齡約在 **`r as.integer(mean(pitchings.with_age$age, na.rm=TRUE))`** 歲時。

### 打擊者

#### 分析

選取 `raw/batting.csv`，以 **選手** (`player_id`) 為分群依據，篩選選手生涯 **打擊率最高** 的年份。

```{r}
battings.raw <- read.csv("raw/batting.csv")

battings.year_player_id_ab_h <- data.table(data.frame(battings.raw$year, battings.raw$player_id, battings.raw$ab, battings.raw$h))
names(battings.year_player_id_ab_h) <- c("year", "player_id", "ab", "h")
suppressWarnings(battings.year_player_id_rate <- battings.year_player_id_ab_h[, rate := batting_rate(h, ab)])

battings.player_max_rate <- battings.year_player_id_rate[, .SD[which.max(rate)], by=player_id]
setkey(battings.player_max_rate, player_id)
```

合併 `battings.player_max_rate` 與 `players.table` 兩張表。

```{r}
battings.with_birth_year <- merge(players.table, battings.player_max_rate)
battings.with_age <- battings.with_birth_year[, age := year - birth_year]
```

計算選手在巔峰年時的年齡。

```{r}
mean(battings.with_age$age, na.rm=TRUE)
```

#### 結論

以打擊者而言，選手的巔峰年齡約在 **`r as.integer(mean(battings.with_age$age, na.rm=TRUE))`** 歲時。

## 3. Are the best performers selected for all-star game? (楊曜誠、陳秋婷)

> 被選進明星賽的都是表現最好的球員嗎?

在回答這個問提前，我們想先定議一些名詞

1. 最好的球員: 我們將一支棒球隊簡單區分成投手及打擊手，分別去看他們的表現，而表現的評斷，我們依照年分分別算出投手及打擊手的防守率 (`ERA`，越低越好) 及打擊率 (`H/AB`，越高越好)，並且分別取出當年度前20%的球員成為題目所說的最好的球員。
2. 是否都被選進明星賽: 取出最好的球員後，我們將資料與當年明星賽的球員明當做比對，若有進明星賽的最好的球員佔所有最好的球員的比例高達 **85%** 以上，那我們便可下結論證明被選進明星賽的都是表現最好的球員，反之則否。

### 資料

我們從 `batting.csv`、`pitching.csv`、`all_star.csv` 三個檔案分別取出 **每個年度打者的打擊率** 和 **姓名 id**、**投手的ERA** 和 **姓名id**、**有選入明星賽的姓名id**。

### 程式碼 & 結果

#### 打擊手

```
all_star <- read.csv("raw/all_star.csv", header=T, sep=",")
data <- read.csv("raw/batting.csv", header=T, sep=",")

test1 <- function(y,n){
  total <- 0
  for(i in n:nrow(data)){
      if(data$year[i]==y){
      total=total+1
      }else{
          break
      }
  }
  return(total)
}

test <- function(y,n,total){
  best <- round(total*0.2)
  p <- c()
  end <- 0
  d <- data[order(h, decreasing=T), ]
  pi = 1
  for (j in 1:nrow(data)) {
    if (d$year[j] == y) {
          p[pi] <- as.character(d$player_id[j])
          pi <- pi +1
          end <- end + 1
      }
      if (end == best) {
          break
      }
  }
  success <- 0
  for (i in 1:best) {
    for (k in 1:nrow(all_star)) {
      if (all_star$year[k] == y) {
        if (all_star$player_id[k] == p[i]) {
                success <- success + 1
            }
        }
    }
  }
  return(success/best)
}

eachT <- c()
eachTT <- c()
index <- 1
nowi <- 25013
for (i in 1933:2015) {
  eachT[index] <- nowi
  a <- test1(i, nowi)
  eachTT[index] <- a
  nowi <- nowi + a
  index <- index + 1
}
final <- c()
start <- 1933
for (i in 1:83) {
  final[i] <- test(start, eachT[i], eachTT[i])
  start <- start + 1
}
final
```

結果:

```
[1] 0.06122449 0.09615385 0.07766990 0.09803922 0.07619048 0.10377358
[7] 0.08620690 0.12962963 0.03448276 0.12037037 0.13513514 0.09649123
[13] 0.06896552 0.07352941 0.14655172 0.09565217 0.06086957 0.15652174
[19] 0.06504065 0.06349206 0.09401709 0.10434783 0.08396947 0.07258065
[25] 0.09756098 0.05468750 0.13492063 0.26771654 0.18571429 0.13157895
[31] 0.08000000 0.04635762
```

## 4. How many walks does it take for a starting pitcher to get pulled? (吳恒毅)

> 多少次保送會讓先發球員被換下來?

### 分析

載入原始資料，這次使用的是 `raw/picthing.csv`，表格包含每季比賽 **球員** (`player_id`, player) 、 **先發次數** (`gs`, games started) 與 **季保送次數** (`bb`, walks)。

```{r}
pitchings.raw <- read.csv("raw/pitching.csv")
```

一樣使用 `data.table` 分析數據。

```{r}
library(data.table)
pitchings.table <- data.table(pitchings.raw)
```

首先定義球員的 **平均每場保送** 公式為 **先發場數** (GS) 減去 **完投場數** (GC)，再以 **保送次數** (BB) 除之。由於完封不會有被換下場的問題，因此要予以扣除。

```{r}
walks_per_game <- function(gs, cg, bb) ifelse(gs-cg == 0, 0, bb/(gs-cg))
```

由於球員一旦被換下場之後就不會再上場，所以不必擔心需要合併計算的問題。

計算個別球員的平均。

```{r}
pitchings.walks_per_game <- pitchings.table[, c("wpg") := walks_per_game(pitchings.table$gs, pitchings.table$cg, pitchings.table$bb), with=FALSE]
pitchings.aggregated <- pitchings.walks_per_game[, mean(wpg, na.rm=TRUE), by=player_id]
names(pitchings.aggregated) <- c("player", "walks_mean")
```

再統計所有球員的平均。

```{r}
mean(pitchings.aggregated$walks_mean)
```

### 結論

球員每場平均投出 **`r mean(pitchings.aggregated$walks_mean)`** 次保送會被換下場。

## 5. Do players with a high ground into double play (GIDP) have a lower batting average? (吳恒毅)

> 容易打出滾地安打的球員會有比較低的打擊率嗎?

### 分析

導入打擊者資料。

```{r}
battings.raw <- read.csv("raw/batting.csv")
battings.table <- data.table(battings.raw)
```

為每位打者加上打擊率資料。

先定義計算平均 GIDP 的公式。

```{r}
gidp_rate <- function(g_idp, ab) ifelse(ab == 0, 0, g_idp/ab)
```

```{r}
battings.with_gidp_rate <- battings.table[, c("gidp_rate") := gidp_rate(battings.table$g_idp, battings.table$ab), with=FALSE]
battings.with_rate <- battings.with_gidp_rate[, c("batting_rate") := batting_rate(battings.table$ab, battings.table$h), with=FALSE]
battings.gidp_batting_rate <- battings.with_rate[, c("gidp_rate", "batting_rate"), with=FALSE]
```

最後使用相關係數分析。

```{r}
cor(battings.gidp_batting_rate$gidp_rate, battings.gidp_batting_rate$batting_rate, use="complete")
```

### 結論

GIDP 與打擊率之間的相關係數為 **`r cor(battings.gidp_batting_rate$gidp_rate, battings.gidp_batting_rate$batting_rate, use="complete")`**，屬於 **低度相關** (`0 < r < 0.3`)，即 GIDP 與打擊率 **幾乎沒有關聯**，亦即原題目論述 **不成立**。

## 6. Which players are the most likely to choke during the post-season? (略)

> 哪位球員最容易在季後在被逆轉?

## 7. Why should or shouldn’t the National League adopt the designated hitter rule? (周明甫)

> 聯盟應不應該採用指定打擊(不用守備只要打擊)的規則? 為什麼?

```
rm(list=ls())

pitcher <- read.csv("raw/pitching.csv")
head(pitcher)

batter <- read.csv("raw/batting.csv")
head(batter)

field <- read.csv("raw/fielding.csv")
head(fielding)

dh <- subset(field, pos=="DH" ,select=c(player_id,pos))
head(dh)

u_dh <- unique(dh)

p <- subset(field, pos=="P" ,select=c(player_id,pos))
head(p)
u_p <- unique(p)

dhbatter <- merge(u_dh,batter, by="player_id")
head(dhbatter)

pbatter <- merge(u_p,batter, by="player_id")
head(pbatter)

pbatterwithab <- subset(pbatter,ab>0)
head(pbatterwithab)

pbattering_rate <- sum(pbatterwithab$h) / sum(pbatterwithab$ab)
print(pbattering_rate)

dhbatterwithab <- subset(dhbatter, ab>0)
head(dhbatterwithab)

dhbattering_rate <- sum(dhbatterwithab$h) / sum(dhbatterwithab$ab)
print(dhbattering_rate)

pitcher_batting <- merge(pitcher, batter, by=c("player_id", "year"))
head(pitcher_batting)

pitcher_batting <- subset(pitcher_batting, ab>0)
head(pitcher_batting)

batting_freq <- pitcher_batting$ab / pitcher_batting$ipouts
head(batting_freq)

pitcher_performance <- 1 / pitcher_batting$era
head(pitcher_performance)

L1 <- lm(batting_freq ~ pitcher_performance)
summary(L1)
fitted(L1)
plot(batting_freq, pitcher_performance)
```