---
title: "The History of Baseball"
author: "Heng-Yi Wu <101306008@nccu.edu.tw>"
date: "2016年6月19日"
output: html_document
---

# The History of Baseball

> Source: [https://www.kaggle.com/kaggle/the-history-of-baseball](https://www.kaggle.com/kaggle/the-history-of-baseball)

We have more ideas for analysis than games in a season, but here are a few we’d really love to see:

```{r setup, include=FALSE}
if (!require("data.table")) {
  install.packages("data.table", repos="http://cran.rstudio.com/")
}

if (!require("DT")) {
  install.packages("DT", repos="http://cran.rstudio.com/")
}
```

首先定義打擊率公式。

```{r}
batting_rate <- function(h, ab) ifelse(ab == 0, 0, h / ab)
```

## Is there a most error-prone position?

> 在棒球中有一個失誤率最高的守備位置嗎?

### 分析

輸入資料，根據 `README`，守備位置與失誤率的資料放在 `fielding.csv`。

```{r}
fieldings.raw <- read.csv("raw/fielding.csv")
```

使用 `data.table` 依據 **守備位置** (`pos`, position) 分組，計算平均失誤率。

```{r}
library(data.table)
fieldings.table <- data.table(fieldings.raw)
fieldings.aggregated <- fieldings.table[, mean(e, na.rm=TRUE), by=pos]
names(fieldings.aggregated) <- c("position", "error_rate_mean")
```

輸出資料。

```{r}
library(DT)
DT::datatable(fieldings.aggregated)
```

### 結論

1. 位置 **`r fieldings.aggregated$position[1]`** 平均有最高的失誤率。
2. DH 是 **指定打擊**，不記錄失誤率，因此分析結果會顯示 **NA**。

## When do players at different positions peak?

> 各個不同位置的球員的巔峰期分別在什麼時候?

分成 **投手** 跟 **打擊者**。在開始之前先整理選手的資料表 `raw/player.csv` 方便之後取得 **選手** (`player_id`) 與 **出生年** (`birth_year`)。

```{r}
players.raw <- read.csv("raw/player.csv")
players.table <- data.table(data.frame(players.raw$player_id, players.raw$birth_year))
names(players.table) <- c("player_id", "birth_year")
setkey(players.table, player_id)
```

### 投手

#### 分析

選取 `raw/pitching.csv`，以 **選手** (`player_id`) 為分群依據，篩選選手生涯 **ERA 最低** 的年份。

```{r}
pitchings.raw <- read.csv("raw/pitching.csv")

pitchings.year_player_id_era <- data.table(data.frame(pitchings.raw$year, pitchings.raw$player_id, pitchings.raw$era))
names(pitchings.year_player_id_era) <- c("year", "player_id", "era")

pitchings.player_min_era <- pitchings.year_player_id_era[, .SD[which.min(era)], by=player_id]
setkey(pitchings.player_min_era, player_id)
```

合併 `pitchings.player_min_era` 與 `players.table` 兩張表。

```{r}
pitchings.with_birth_year <- merge(players.table, pitchings.player_min_era)
pitchings.with_age <- pitchings.with_birth_year[, age := year - birth_year]
```

計算選手在巔峰年時的年齡。

```{r}
mean(pitchings.with_age$age, na.rm=TRUE)
```

#### 結論

以投手而言，選手的巔峰年齡約在 **`r as.integer(mean(pitchings.with_age$age, na.rm=TRUE))`** 歲時。

### 打擊者

#### 分析

選取 `raw/batting.csv`，以 **選手** (`player_id`) 為分群依據，篩選選手生涯 **打擊率最高** 的年份。

```{r}
battings.raw <- read.csv("raw/batting.csv")

battings.year_player_id_ab_h <- data.table(data.frame(battings.raw$year, battings.raw$player_id, battings.raw$ab, battings.raw$h))
names(battings.year_player_id_ab_h) <- c("year", "player_id", "ab", "h")
suppressWarnings(battings.year_player_id_rate <- battings.year_player_id_ab_h[, rate := batting_rate(h, ab)])

battings.player_max_rate <- battings.year_player_id_rate[, .SD[which.max(rate)], by=player_id]
setkey(battings.player_max_rate, player_id)
```

合併 `battings.player_max_rate` 與 `players.table` 兩張表。

```{r}
battings.with_birth_year <- merge(players.table, battings.player_max_rate)
battings.with_age <- battings.with_birth_year[, age := year - birth_year]
```

計算選手在巔峰年時的年齡。

```{r}
mean(battings.with_age$age, na.rm=TRUE)
```

#### 結論

以打擊者而言，選手的巔峰年齡約在 **`r as.integer(mean(battings.with_age$age, na.rm=TRUE))`** 歲時。

## Are the best performers selected for all-star game?

> 被選進明星賽的都是表現最好的球員嗎?

## How many walks does it take for a starting pitcher to get pulled?

> 多少次保送會讓先發球員被換下來?

### 分析

載入原始資料，這次使用的是 `raw/picthing.csv`，表格包含每季比賽 **球員** (`player_id`, player) 、 **先發次數** (`gs`, games started) 與 **季保送次數** (`bb`, walks)。

```{r}
pitchings.raw <- read.csv("raw/pitching.csv")
```

一樣使用 `data.table` 分析數據。

```{r}
library(data.table)
pitchings.table <- data.table(pitchings.raw)
```

首先定義球員的 **平均每場保送** 公式為 **先發場數** (GS) 減去 **完投場數** (GC)，再以 **保送次數** (BB) 除之。由於完封不會有被換下場的問題，因此要予以扣除。

```{r}
walks_per_game <- function(gs, cg, bb) ifelse(gs-cg == 0, 0, bb/(gs-cg))
```

由於球員一旦被換下場之後就不會再上場，所以不必擔心需要合併計算的問題。

計算個別球員的平均。

```{r}
pitchings.walks_per_game <- pitchings.table[, c("wpg") := walks_per_game(pitchings.table$gs, pitchings.table$cg, pitchings.table$bb), with=FALSE]
pitchings.aggregated <- pitchings.walks_per_game[, mean(wpg, na.rm=TRUE), by=player_id]
names(pitchings.aggregated) <- c("player", "walks_mean")
```

再統計所有球員的平均。

```{r}
mean(pitchings.aggregated$walks_mean)
```

### 結論

球員每場平均投出 **`r mean(pitchings.aggregated$walks_mean)`** 次保送會被換下場。

## Do players with a high ground into double play (GIDP) have a lower batting average?

> 容易打出滾地安打的球員會有比較低的打擊率嗎?

### 分析

導入打擊者資料。

```{r}
battings.raw <- read.csv("raw/batting.csv")
battings.table <- data.table(battings.raw)
```

為每位打者加上打擊率資料。

先定義計算平均 GIDP 的公式。

```{r}
gidp_rate <- function(g_idp, ab) ifelse(ab == 0, 0, g_idp/ab)
```

```{r}
battings.with_gidp_rate <- battings.table[, c("gidp_rate") := gidp_rate(battings.table$g_idp, battings.table$ab), with=FALSE]
battings.with_rate <- battings.with_gidp_rate[, c("batting_rate") := batting_rate(battings.table$ab, battings.table$h), with=FALSE]
battings.gidp_batting_rate <- battings.with_rate[, c("gidp_rate", "batting_rate"), with=FALSE]
```

最後使用相關係數分析。

```{r}
cor(battings.gidp_batting_rate$gidp_rate, battings.gidp_batting_rate$batting_rate, use="complete")
```

### 結論

GIDP 與打擊率之間的相關係數為 **`r cor(battings.gidp_batting_rate$gidp_rate, battings.gidp_batting_rate$batting_rate, use="complete")`**，屬於 **低度相關** (`0 < r < 0.3`)，即 GIDP 與打擊率 **幾乎沒有關聯**，亦即原題目論述 **不成立**。

## Which players are the most likely to choke during the post-season?

> 哪位球員最容易在季後在被逆轉?

## Why should or shouldn’t the National League adopt the designated hitter rule?

> 聯盟應不應該採用指定打擊(不用守備只要打擊)的規則? 為什麼?